YASSIR CHIHEB

Mohammedia Maroc • 00212 6 00 40 30 60 • yassir.chiheb@gmail.com in linkedin.com/in/yassirchiheb



Ingénieur systèmes et réseau

Résumé

Etant ingénieur système et réseaux, ayant plus que 4 années d'expérience dans mon domaine, mon objectif demeure d'offrir une infrastructure informatique de qualité, constituer, gérer ou simplement se joindre à une équipe homogène avec laquelle le système d'information évoluera vers le mieux.

Expériences professionnelles

Août 2016 - Jusqu'à présent

Ingénieur système

MEGA North Africa

- Produire effectivement le service,
- Gérer l'architecture technique,
- Surveiller les consoles,
- Exploiter et de prévenir/gérer les incidents opérationnels en relation avec le Support
- Installer et de faire les mises à jour de versions,
- Approvisionner/décommissionner les serveurs,
- Participer à l'industrialisation du Service MCS
- Rédiger de documentations et de procédures
- Etre force de proposition sur des évolutions techniques

Novembre 2015 - Août 2016

Ingénieur systèmes

Capgemini TS Maroc

- Assurer l'intégration des ressources informatiques liées à sa portée technique;
- Vérifiez l'environnement technique en termes de capacité, de performance et de sécurité;
- Mettre en œuvre des solutions techniques;
- Assurer l'intégration et dans les activités de production;
- Suivre et analyser la charge, la capacité et les performances des ressources informatiques;
- Fournir un soutien aux équipes de gestion;
- Identifier, diagnostiquer et résoudre les problèmes;
- Améliorer la performance des systèmes;
- Mettre en œuvre les mécanismes de sécurité;
- Participer à des études d'architecture technique pour les filiales.

Mai 2015 - Novembre 2015

ingénieur systèmes

CGI Technologies

- Gestion du déploiement et suivi de patchs Windows via SCCM 2012
- Gestion des serveurs et clusters et de l'infra Virtuelle des banques
- Gestion des demandes d'interventions et de reporting de la performance
- Coordination des équipes techniques.
- Gestion de l'infra Virtuelle est des serveurs Windows/UNIX
- Gestion des incidents

Janvier 2015 - Avril 2015

Administrateur systèmes et réseaux

Palmeraie Developpement

- Gestion Routage (Switching, routage inter Vlan)
- Gestion de sécurité (antivirale, pare-feu, protection des intrusions ...)
- Gestion des droits d'accès utilisateurs.
- Gestion de l'Active Directory (Ajout, modification, suppression des utilisateurs)

- Gestion des Backups des équipements
- Gestion du parc informatique : l'installation, paramétrage, mise à jour
- Établir les exigences de performance du réseau
- Mise en place des procédures informatiques
- Définir les projets d'extension, de modification du système

Septembre 2013 - Janvier Administrateur système et réseau

2015

GEOSO Maroc

- Gestion Electronique des Documents (GED)
- Reporting, rédaction de PV de réunions décisives
- Consultation des devis auprès des prestataires
- Configurer le matériel à intégrer au réseau
- Mettre en place et contrôler les procédures de sécurité (droits d'accès, mots de passe...)
- Apporter de l'aide aux utilisateurs sur un problème lié au système
- Prévenir les anomalies et les pannes de fonctionnement du système
- Gestion de l'Active Directory (Ajout, modification, suppression des utilisateurs)
- Supervision (réseau/système) : Nagios
- Réaliser des plans de maintenance : Planifier sauvegarde des bases de données

2013

Janvier 2013 - Septembre Pilote d'exploitation et de monitoring

Capgemini TS Maroc

- L'analyse des incidents AS400 UNIX et Windows et proposition des actions préventives.
- Contrôle, bonne exécution, suivi des travaux quotidiens.
- La gestion, l'anticipation et la prévention des incidents
- L'application des plans de contournement.
- Gestion des incidents (analyse initiale des problèmes, remontées des alertes, reprises des traitements,...)

Education

2007 - 2012	Diplôme d'ingénieur Informatique et Réseau
	Ecole Marocaine des Science d'ingénieur
2005 - 2006	Baccalauréat Science Experimentale
	Lycée Ibn Abdoune - Khouribga

Compétences

Hardware/Systems PC/Server, Admin, Routeurs, Switchs, Telephonie IP, Windows, UNIX, Linux Databases

SQL Server, MySQL

VDOC, Nagios, PRTG Monitor, VMware, SCCM 2007 / 2012R2, Active directory / GPO

Applications

Methodes et outils associés

Hopex, VDoc, GLPI

Microsoft Office Suite: Word, Excel, Outlook, PowerPoint

Centres d'intérêt –

Musique, voyages, les sports mécaniques, la photographie, la natation.